臺灣士林地方法院刑事判決　　　　　　　96年度易字第1657號
公　訴　人　臺灣士林地方法院檢察署檢察官
被　　　告　甲○○
上列被告因違反商標法案件，經檢察官提起公訴（96年度偵字第
7109號），被告於本院準備程序期日就被訴事實為有罪之陳述，
經本院裁定改以簡式審判程序進行審理後，判決如下：
    主  文
甲○○明知未得商標權人同意，於同一商品，使用相同之註冊商
標之商品而販賣，累犯，處有期徒刑陸月，如易科罰金以新臺幣
壹仟元折算壹日。
扣案仿冒LACOSTE POLO衫拾伍件，均沒收。
    事  實
一甲○○前因違反商標法案件，經臺灣高等法院於民國85年8 月
  30日以85年度上易字第4375號刑事判決判處有期徒刑4 月確定
  ，並於85年12月16日易科罰金執行完畢，再違反商標法案件，
  經本院於91年10月3 日以91年度簡字第1175號刑事簡易判決判
  處有期徒刑6 月確定，並於92年1 月28日易科罰金執行完畢，
  猶不知悔改，其明知如附表圖樣欄所示之商標圖樣，為法商拉
  克絲蒂股份有限公司向我國經濟部中央標準局（現改制為經濟
  部智慧財產局）申請註冊登記，而取得於附表所示專用期間內
  指定使用於附表「商品名稱」欄所列商品之商標權。且明知姓
  名年籍不詳綽號「小張」之成年男子，所販售LACOSTE POLO衫
  ，乃係未得法商拉克絲蒂股份有限公司同意，於同一商品，使
  用相同之上開註冊商標之商品，竟基於販賣仿冒商標之反覆、
  延續之單一犯意，於民國96年5 月15日，在其設於臺北市○○
  區○○路18號擺設之攤位前，以每件新臺幣（下同）200 元至
  250 元之價格，向「小張」販入仿冒之LACOSTE POLO衫1 批，
  並自販入起即將上開仿冒商品陳列於其攤位，以每件390 元之
  價格販賣予不特定人。嗣於95年5 月25日晚上8 時30分許，為
  警在上址當場查獲，並扣得仿冒之LACOSTE POLO衫15件。
二案經臺北市政府警察局中正第一分局報告臺灣士林地方法院檢
  察署檢察官偵查起訴。
    理  由
一本件被告所犯非死刑、無期徒刑、最輕本刑為3 年以上有期徒
  刑之罪，或高等法院管轄第一審之案件，被告於本院準備程序
  中，就被訴事實為有罪之陳述，經告以簡式審判程序之旨，並
  聽取檢察官、被告之意見後，本院裁定改行簡式審判程序，是
  本件之證據調查，依刑事訴訟法第273 條之2 規定，不受同法
  第159 條第1 項、第161 條之2 、第161 條之3 、第163 條之
  1 及第164 條至第170 條規定之限制，合先敘明。
二上揭犯罪事實，業據被告於本院調查、審理時自白不諱，核與
  證人林偉漢於警詢所述相符，復有搜索扣押筆錄、搜索扣押目
  錄表、經濟部智慧財產局商標資料檢索、鑑定報告書、扣案仿
  冒商標物品之照片在卷可徵，暨扣案仿冒之LACOSTE POLO衫15
  件可證，堪認被告之自白與事實相符，足以採信。本件事證明
  確，被告犯行堪以認定。
三核被告所為，係犯商標法第82條之販賣仿冒商標商品罪。被告
  販賣仿冒商品前後之陳列行為，為販賣之高度行為所吸收，不
  另論罪。又按刑事法若干犯罪行為態樣，本質上原具有反覆、
  延續實行之特徵，立法時既予特別歸類，定為犯罪構成要件之
  行為要素，則行為人基於概括之犯意，在密切接近之一定時、
  地持續實行之複次行為，倘依社會通念，於客觀上認為符合一
  個反覆、延續性之行為觀念者，於刑法評價上，即應僅成立一
  罪，俾免有重複評價、刑度超過罪責與不法內涵之疑慮；學理
  上所稱「集合犯」之職業性、營業性或收集性等具有重複特質
  之犯罪均屬之，例如經營、從事業務、收集、販賣、製造、散
  布等行為概念者是（最高法院95年度台上字第1079號判決參照
  ）。查本件被告販賣仿冒他人商標衣服之營業性行為，係在密
  集期間內以相同之方式持續進行，未曾間斷，是此販賣仿冒品
  之犯行，即具有反覆、延續實行之特徵，從而在行為概念上，
  縱有多次販賣之舉措，仍應評價認係包括一罪之集合犯而論以
  一罪。檢察官起訴之犯罪事實雖未敘及被告販賣之犯行，然檢
  察官就犯罪事實之一部起訴者，其效力及於全部，被告如前所
  載之販賣仿冒商品犯行，既與公訴人起訴且經本院認定有罪之
  意圖販賣而陳列具有高低度事實上一罪關係，依審判不可分之
  原則，應為起訴效力所及，本院自應併予審究，附此敘明。被
  告前因違反商標法案件，經本院於91年10月3 日以91年度簡字
  第1175號刑事簡易判決判處有期徒刑6 月確定，並於92年1 月
  28日易科罰金執行完畢，有臺灣高等法院被告前案紀錄表在卷
  可按，其係於受有期徒刑之執行完畢後，5 年內故意再犯本件
  有期徒刑以上之罪，為累犯，應依刑法第47條第1 項之規定，
  加重其刑。爰審酌被告前有違反商標法之前科（有臺灣高等法
  院被告前案紀錄表1 份在卷足稽），不知悔改再犯本件違反商
  標法之罪，及其為圖私利而侵害他人申請註冊之商標權，忽視
  智慧財產權之規範要求，公然陳列、販賣，本不宜寬貸，惟念
  及被告犯後坦承犯行，且查獲仿冒商品之數量尚微，暨其犯罪
  之手段、販賣仿冒商品之時間等一切情狀，量處如主文所示之
  刑，並諭知易科罰金之折算標準。
四扣案仿冒法商拉克絲蒂股份有限公司上開商標之LACOSTE POLO
  衫15件，為被告犯商標法第82條之罪所販賣之物，不問屬於被
  告與否，均依商標法第83條之規定諭知沒收。
五據上論斷，應依刑事訴訟法第273 條之1 第1 項、第299 條第
  1 項前段，商標法第82條、第83條，刑法第11條、第47條第1
  項、第41條前段，判決如主文。
六本案經檢察官湯偉祥到庭執行職務。
中　　華　　民　　國　　96　　年　　10　　月　　31　　日
                  刑事第三庭  法  官      江翠萍
以上正本證明與原本無異。
如不服本判決，應於收受送達後10日內向本院提出上訴書狀，其
未敘述上訴之理由者並得於提起上訴後20日內向本院補提理由書
（均須按他造當事人之人數附繕本）。
                              書記官      陳慧玲
中　　華　　民　　國　　96　　年　　11　　月　　2 　　日
附錄本案論罪科刑法條：
商標法第82條
明知為前條商品而販賣、意圖販賣而陳列、輸出或輸入者，處一
年以下有期徒刑、拘役或科或併科新臺幣5 萬元以下罰金。
商標法第83條
犯前二條之罪所製造、販賣、陳列、輸出或輸入之商品，或所提
供於服務使用之物品或文書，不問屬於犯人與否，沒收之。
